Config:
  hfst:
    Gen: ../../../src/generator-gt-norm.hfst
    Morph: ../../../src/analyser-gt-norm.hfst
  xerox:
    Gen: ../../../src/generator-gt-norm.xfst
    Morph: ../../../src/analyser-gt-norm.xfst
    App: lookup

Tests:

# todo:
# Proofread the gold standard (below)
# Then: run analyser, then correct. 


  Verb - яˮавлась: # Verb 'to be terrible' /Type 6/ - partial paradigm
     яˮавлась+V+IV+Ind+Aor+ScSg1: яˮавлыдмʼ
     яˮавлась+V+IV+Ind+Aor+ScSg2: яˮавлын
     яˮавлась+V+IV+Ind+Aor+ScSg3: яˮавлы
     яˮавлась+V+IV+Ind+Aor+ScDu1: яˮавлыниʼ
     яˮавлась+V+IV+Ind+Aor+ScDu2: яˮавлыдиʼ
     яˮавлась+V+IV+Ind+Aor+ScDu3: яˮавлыхыʼ
     яˮавлась+V+IV+Ind+Aor+ScPl1: яˮавлываˮ
     яˮавлась+V+IV+Ind+Aor+ScPl2: яˮавлыдаˮ
     яˮавлась+V+IV+Ind+Aor+ScPl3: яˮавлыˮ
     яˮавлась+V+IV+Ind+Prt1+ScSg1: яˮавлыдамзь
     яˮавлась+V+IV+Ind+Prt1+ScSg2: яˮавлынась
     яˮавлась+V+IV+Ind+Prt1+ScSg3: яˮавлысь
     яˮавлась+V+IV+Ind+Prt1+ScDu1: яˮавлынинзь
     яˮавлась+V+IV+Ind+Prt1+ScDu2: яˮавлыдинзь
     яˮавлась+V+IV+Ind+Prt1+ScDu3: яˮавлыхынзь
     яˮавлась+V+IV+Ind+Prt1+ScPl1: яˮавлываць
     яˮавлась+V+IV+Ind+Prt1+ScPl2: яˮавлыдаць
     яˮавлась+V+IV+Ind+Prt1+ScPl3: яˮавлыць
     яˮавлась+V+IV+Mod/narr+Aor+ScSg1: яˮавлавэдмʼ
     яˮавлась+V+IV+Mod/narr+Aor+ScSg2: яˮавлавэн
     яˮавлась+V+IV+Mod/narr+Aor+ScSg3: яˮавлавы
     яˮавлась+V+IV+Mod/narr+Aor+ScDu1: яˮавлавэниʼ
     яˮавлась+V+IV+Mod/narr+Aor+ScDu2: яˮавлавэдиʼ
     яˮавлась+V+IV+Mod/narr+Aor+ScDu3: яˮавлавэхэʼ
     яˮавлась+V+IV+Mod/narr+Aor+ScPl1: яˮавлавэваˮ
     яˮавлась+V+IV+Mod/narr+Aor+ScPl2: яˮавлавэдаˮ
     яˮавлась+V+IV+Mod/narr+Aor+ScPl3: яˮавлавыˮ
     яˮавлась+V+IV+Mod/narr+Prt1+ScSg1: яˮавлавэдамзь
     яˮавлась+V+IV+Mod/narr+Prt1+ScSg2: яˮавлавэнась
     яˮавлась+V+IV+Mod/narr+Prt1+ScSg3: [яˮавлавысь, яˮавлавэсь]
     яˮавлась+V+IV+Mod/narr+Prt1+ScDu1: яˮавлавэнинзь
     яˮавлась+V+IV+Mod/narr+Prt1+ScDu2: яˮавлавэдинзь
     яˮавлась+V+IV+Mod/narr+Prt1+ScDu3: яˮавлавэхэнзь
     яˮавлась+V+IV+Mod/narr+Prt1+ScPl1: яˮавлавэваць
     яˮавлась+V+IV+Mod/narr+Prt1+ScPl2: яˮавлавэдаць
     яˮавлась+V+IV+Mod/narr+Prt1+ScPl3: [яˮавлавыць, яˮавлавэць]
     яˮавлась+V+IV+InfImprf: яˮавлава
     яˮавлась+V+IV+InfPrf: яˮавлаˮма
     яˮавлась+V+IV+PrcImprf: яˮавлада
     яˮавлась+V+IV+PrcPrf: яˮавлавы
     яˮавлась+V+IV+PrcFut: [яˮавлаванда, яˮавлавнда, яˮавлувнда]
     яˮавлась+V+IV+PrcNeg: [яˮавлавдавэй, яˮавлувдавэй]
     яˮавлась+V+IV+Ger: [яˮавла, яˮавлась]
     яˮавлась+V+IV+GerFin: яˮавлаванзь
     яˮавлась+V+IV+ConNeg: яˮавлуˮ
     яˮавлась+V+IV+Fut+Ind+Aor+ScSg1: яˮавлаӈгудмʼ
     яˮавлась+V+IV+Fut+Ind+Aor+ScSg2: яˮавлаӈгун
     яˮавлась+V+IV+Fut+Ind+Aor+ScSg3: яˮавлаӈгу
     яˮавлась+V+IV+Fut+Ind+Aor+ScDu1: яˮавлаӈгуниʼ
     яˮавлась+V+IV+Fut+Ind+Aor+ScDu2: яˮавлаӈгудиʼ
     яˮавлась+V+IV+Fut+Ind+Aor+ScDu3: яˮавлаӈгухуʼ
     яˮавлась+V+IV+Fut+Ind+Aor+ScPl1: яˮавлаӈгуваˮ
     яˮавлась+V+IV+Fut+Ind+Aor+ScPl2: яˮавлаӈгудаˮ
     яˮавлась+V+IV+Fut+Ind+Aor+ScPl3: яˮавлаӈгуˮ 